【裁判字號】    95,簡上,681
【裁判日期】    951229
【裁判案由】    竊盜
【裁判全文】
臺灣板橋地方法院刑事判決             95年度簡上字第681號
上  訴  人  臺灣板橋地方法院檢察署檢察官
被      告  乙○○
上列上訴人因被告竊盜案件，不服本院95年度簡字第4069號中華
民國95年7 月31日第1 審簡易判決（聲請簡易判決處刑案號：95
年度偵字第10252 號），提起上訴，及移送併辦（95年度偵字第
21990 號），本院合議庭判決如下：
    主  文
原判決撤銷。
乙○○共同連續攜帶兇器竊盜未遂，累犯，處有期徒刑陸月，如
易科罰金，以銀元參佰元即新臺幣玖佰元折算壹日。
扣案之螺絲起子壹支，沒收。
    事  實
一、乙○○前於民國92年間因偽造文書案件，經本院於93年7 月
    29日以93年度簡字第2542號判處有期徒刑3 月確定，於同年
    8 月27日以易科罰金執行完畢。復於93年間因違反毒品危害
    防制條例案件，經本院於同年8 月30日以93年度訴字第1075
    號判處有期徒刑6 月確定，甫於同年10月1 日以易科罰金執
    行完畢。詎猶不知悔改，復基於意圖為自己不法所有之概括
    犯意，或單獨，或夥同周鍾名（經本院判處有期徒刑6 月確
    定），連續為下列竊盜行為：
(一)、乙○○與周鍾名於95年4 月14日凌晨6 時30分許，在臺北縣
    蘆洲市○○○道第84號停車格，以由周鍾名持其所有客觀上
    足供兇器使用之螺絲起子1 支，破壞林萬流所有、甲○○使
    用之車牌號碼G2-9808 號自用小客車之右前車門鎖，而乙○
    ○在旁把風之方式，共同著手竊取上開車輛。嗣為甲○○之
    妹婿曾長森發現，並報警處理，而當場查獲周鍾名及乙○○
    ，並扣得周鍾名所有之螺絲起子1 支，而未得逞。
(二)、乙○○繼於95年6 月29日7 時許，騎乘姓名、年籍均不詳，
    綽號「阿明」之成年男子所交付之車牌號碼CIA-980 號失竊
    機車（收受贓物部分，經本院另案判處有期徒刑3 月確定）
    ，至新歐工程有限公司位於臺北縣蘆洲市○○路157 巷12號
    之倉庫，利用大門未關之機會，侵入徒手竊取9 公尺長之PV
    電線1 條及黑色控制線數條得逞（約值9 千多元，侵入建築
    物部分，未據告訴），隨即騎乘上開機車離去。嗣於當日8
    時許，乙○○折返該倉庫對面找朋友聊天，為鄰人發現，告
    知新歐工程有限公司業務經理林佳宏，經林佳宏調閱路口監
    視錄影帶確認後，始報警處理，並於臺北縣蘆洲市○○街
    361 巷36號起獲PV電線1 條。
二、案經臺北縣政府警察局蘆洲分局報告臺灣板橋地方法院檢察
    署檢察官偵查後聲請以簡易判決處刑暨新歐工程有限公司訴
    由同分局移送同署檢察官偵查後移送併辦。
    理  由
一、按刑事訴訟法第169 條第1 項雖規定，被告以外之人於審判
      外之言詞或書面陳述，除法律有規定外，不得作為證據。
    惟同法第159 條之5 第1 、2 項已規定，經當事人於審判程
    序同意作為證據，法院審酌該言詞陳述或書面陳述作成時之
    情況，認為適當者，亦得為證據。當事人、代理人或辯護人
    於法院調查證據時，知有第159 條第1 項不得為證據之情形
    ，而未於言詞辯論終結前聲明異議者，視為有前項之同意（
    指同條第1 項之同意作為證據），此乃第15 9條第1 項所容
    許，得作為證據之例外規定之1 。經查，本案被告乙○○及
    檢察官於言詞辯論終結前，均未就所調查之證據主張有刑事
    訴訟法第159 條第1 項不得為證據之情形，是本案經調查之
    證據均有證據能力，合先敘明。
二、上揭事實業據被告乙○○於本院準備程序中坦承不諱，核與
    被害人甲○○於警詢及告訴代理人林佳宏於警詢、偵查中指
    述之情節相符，復有現場照片16幀、路口監視錄影帶翻拍照
    片20張、贓物認領保管單1 紙附卷可稽，足證被告自白與事
    實相符合。按刑法第321 條第1 項第3 款之攜帶兇器竊盜罪
    ，係以行為人攜帶兇器竊盜為其加重條件，此所謂兇器，其
    種類並無限制，凡客觀上足對人之生命、身體、安全構成威
    脅，具有危險性之兇器均屬之，且祇須行竊時攜帶此種具有
    危險性之兇器為已足，並不以攜帶之初有行兇之意圖為必要
    （最高法院79年度台上字第5253號判例意旨可資參照）。查
    被告乙○○與同案被告周鍾名為事實一、(一)所述之竊盜犯行
    時所攜帶之螺絲起子1 支，係以金屬材質製成，如用以施暴
    、脅迫、抵抗，依一般社會觀念，已足使人之生命、身體、
    安全受有危害，自堪認為兇器無訛。本案事證明確，被告竊
    盜犯行均堪認定，應予依法論處。
三、查被告行為後，刑法業於94年2 月2 日修正公布，並自95
    年7 月1 日起生效施行；另刑法施行法亦於95年6 月14日增
    訂該法第1 條之1 規定，並自95年7 月1 日施行。其中修正
    後刑法第2 條之規定，乃係關於新舊法比較適用之準據法，
    其本身無關行為可罰性要件之變更，故於95年7 月1 日刑法
    修正施行後，如有涉及比較新舊法之問題，即應逕依修正後
    刑法第2 條第1 項規定，為「從舊從輕」之比較。又比較時
    應就罪刑有關之共犯、未遂犯、想像競合犯、牽連犯、連續
    犯、結合犯，以及累犯加重、自首減輕暨其他法定加減（如
    身分加減）與加減例等一切規定，綜其全部罪刑之結果而為
    比較。再從刑附屬於主刑，除法律有特別規定者外，依主刑
    所適用之法律（最高法院95年度第8 次刑事庭會議決議意旨
    參照）。經查：
(一)、刑法第56條連續犯之規定，於94年1 月7 日修正公布刪除，
    並於95年7 月1 日施行，則被告之犯行，因行為後刑法業已
    刪除連續犯之規定，此刪除雖非犯罪構成要件之變更，但顯
    已影響行為人刑罰之法律效果，自屬法律有變更，並以被告
    之行為時法律即舊法論以連續犯，較有利於被告。
(二)、刑法第28條共同正犯之規定，亦經修正，原規定：「2 人以
    上共同實施犯罪之行為者，皆為正犯。」，修正後則規定：
    「2 人以上共同實行犯罪之行為者，皆為正犯。」。就本件
    被告之情形，修正後刑法第28條之規定，尚不生有利於被告
    之結果。
(三)、再刑法第47條有關累犯之規定，亦經修正，經比較修正前、
    後該條之規定，可知修正前有關累犯之成立，不以再犯之罪
    係故意犯罪為限，然修正後之規定，則以再犯故意犯為成立
    累犯之要件。換言之，若被告再犯者係故意犯罪，則修正前
    、後之規定，均成立累犯，適用修正前之規定，對於被告並
    無不利。
(四)、又刑法第41條易科罰金折算標準部分，查修正前刑法第41
    條第1 項前段規定：「犯最重本刑為5 年以下有期徒刑之刑
    之罪，而受6 個月以下有期徒刑或拘役之宣告，因身體、教
    育、職業、家庭之關係或其他正當理由，執行顯有困難者，
    得以1 元以上3 元以下折算1 日，易科罰金」；而刑法修正
    施行前之易科罰金折算標準，修正前罰金罰鍰提高標準條例
    第2 條前段規定（95年5 月17日修正刪除，95年7 月1 日施
    行），就其原定數額提高為1 百倍折算1 日，則刑法修正施
    行前易科罰金折算標準，應以銀元3 百元（即新臺幣9 百元
    ）折算1 日；而修正後刑法第41條第1 項前段規定：「犯最
    重本刑為5 年以下有期徒刑以下之罪，而受6 個月以下有期
    徒刑或拘役之宣告者，得以新臺幣1 千元、2 千元或3 千元
    折算1 日，易科罰金」，以修正前之規定，較有利於被告。
(五)、綜合上述各條文修正前後之比較後，適用修正後之刑法及刑
    法施行法等相關法律規定並未對被告更為有利，揆諸前揭刑
    法第2 條第1 項前段規定，即應適用修正前之刑法相關規定
    及罰金罰鍰提高標準條例等規定。
四、核被告乙○○就事實欄一、(一)所為，係犯刑法第321 條第2
    項、第1 項第3 款之攜帶兇器竊盜未遂罪。就事實欄一、(二)
    所為，係犯刑法第320 條第1 項之竊盜罪。聲請簡易判決處
    刑書認被告事實欄一、(一)所為，係犯刑法第321 條第1 項第
    3 款之攜帶兇器竊盜既遂罪，容有誤會，聲請簡易判決處刑
    之應適用法條應予更正。又被告與周鍾名就事實欄一、(一)所
    述之加重竊盜未遂犯行間，有犯意聯絡及行為分擔，均為共
    同正犯。被告先後2 次加重竊盜未遂及竊盜既遂犯行，時間
    緊接、手法相同，而觸犯同1 罪名，顯係基於概括犯意為之
    ，為連續犯，應依修正前刑法第56條之規定，論以情節較重
    之加重竊盜未遂1 罪，並依法加重其刑。檢察官聲請移送併
    辦部分即事實欄一、(二)之竊盜犯行，與本案聲請簡易判決處
    刑即事實欄一、(一)所述之竊盜犯行部分，有連續犯之裁判上
    1 罪關係，為聲請簡易判決處刑效力所及，本院自應一併審
    究，附此敘明。末查被告有如事實欄所載之論罪科刑及執行
    情形，有臺灣高等法院被告前案紀錄表1 份在卷足憑，其於
    有期徒刑執行完畢後5 年內，再犯本案有期徒刑以上之罪，
    為累犯，應依修正前之刑法第47條之規定遞加重其刑。又被
    告著手事實欄一、(一)之加重竊盜犯行而未遂，應依修正前刑
    法第26條前段之規定減輕其刑，並先加後減之。原審以被告
    罪證明確，予以論罪科刑，原非無見。惟事實欄一、(二)所述
    之竊盜犯行移送併辦部分，原審未及併予審判，容有未洽，
    則檢察官上訴意旨指摘原判決未及審酌被告此部分竊盜犯行
    ，為有理由，應由本院管轄之第2 審合議庭將原判決撤銷自
    為判決。爰審酌被告素行不佳，詎猶不思悔改循正當途徑賺
    取錢財，屢犯竊盜罪行，惡性非輕，兼衡其犯罪動機、目的
    、手段、竊盜之次數、所竊財物價值非高及犯罪後坦承犯行
    ，態度良好等一切情狀，量處如主文第2 項所示之刑，並依
    修正前刑法第41條第1 項前段之規定，諭知如易科罰金之折
    算標準，以資懲儆。
四、扣案之螺絲起子1 支，係共同被告周鍾名所有，且供上開事
    實欄一、(一)所述之竊盜犯罪所用之物，業據被告供明在卷，
    爰依刑法第38條第1 項第2 款（此條文就此部分未有實質之
    修正，不生比較新舊法適用問題）之規定，併予宣告沒收。
五、本案被告經合法傳喚，於審判期日無正當理由不到庭，爰依
    刑事訴訟法第371 條規定，不待其陳述，逕行判決。
據上論斷，應依刑事訴訟法第455 條之1 第1 項、第3 項、第36
9 條第1 項前段、第371 條、第364 條、第299 條第1 項前段，
刑法第2 條第1 項前段、第321 條第2 項、第1 項第3 款、第38
條第1 項第2 款、修正前刑法第28條、第56條、第47條、第26條
前段、第41條第1 項前段，修正前罰金罰鍰提高標準條例第1 條
前段、第2 條，判決如主文。
本案經檢察官郭季青到庭執行職務。
中    華    民    國    95    年    12    月    29    日
               刑事第十九庭 審判長 法  官  許必奇
                                   法  官  陳明偉
                                   法  官  曾正耀
以上正本證明與原本無異。
不得上訴。
                                   書記官  陳淑怡
中    華    民    國    95    年    12    月    29    日
附錄本案論罪科刑法條全文：
刑法第321條
犯竊盜罪而有左列情形之一者，處 6 月以上、 5 年以下有期徒
刑：
一  於夜間侵入住宅或有人居住之建築物、船艦或隱匿其內而犯之
    者。
二  毀越門扇、牆垣或其他安全設備而犯之者。
三  攜帶兇器而犯之者。
四  結夥3人以上而犯之者。
五  乘火災、水災或其他災害之際而犯之者。
六  在車站或埠頭而犯之者。
前項之未遂犯罰之。


司法院資訊處製作；財團法人民間司法改革基金會備份。
